Inventaris van de Kamer van Koophandel Den Haag: Handelsregisters (bedrijven opgeheven in 1980-2001)
Nationaal Archief, Den Haag
- KAMER VAN KOOPHANDEL 's-GRAVENHAGE HANDELSREGISTER 1980-2001, A
  - Dossiernummers 102016, 102031, 102040, 102051, 102060, 102063, 102065, 102067, 102072, 102080, 102090, 102099, 102100, 132001, 132003, 132010, 132011, 132016, 132018, 132027, 132028, 132029, 132032, 132034, 132036, 132038, 132040, 132042, 132046, 132047, 132050, 132051, 132052, 132055, 132056, 132060, 132062, 132064, 132065, 2546
  - Dossiernummers 102102, 102105, 102123, 102138, 102150, 102163, 102171, 102173, 102175, 102179, 102191, 102193, 102195, 133249, 133252, 133261, 133262, 133264, 133270, 133273, 133276, 133277, 133282, 133283, 133284, 2547
  - Dossiernummers 102198, 102202, 102204, 102207, 102223, 102228, 102235, 102241, 102242, 102257, 102259A, 102259B, 102267, 102275, 102281, 102300, 131959, 131961, 131962, 131967, 131969, 131970, 131971, 131973, 131974, 131975, 2548
  - Dossiernummers 102303, 102307, 102311, 102312, 102321A, 102321B, 102326, 102334, 102336, 102338, 102356, 102362, 102382, 102391, 102410, 102428, 134388, 134389, 134392, 134393, 134402, 134406, 134410, 134412, 134415, 134416, 134419, 134421, 2549
  - Dossiernummers 102429, 102446, 102455, 102463, 102466, 102467, 102468, 102469, 102477, 102487, 102491, 102499, 102501, 134616, 134617, 134620, 134626, 134627, 134630, 134632, 134633, 134635, 134639, 134640, 134641, 134642, 134643, 134645, 134649, 2550
  - Dossiernummers 102511, 102512A, 102512B, 102525, 102526, 102542, 102558, 102576, 102583, 102585, 102612, 102618, 102642, 102647, 102667, 134655, 134662, 134663, 134667, 134670, 134671, 134672, 134673, 134674, 134675, 2551
  - Dossiernummers 102674, 102683, 102688, 102692, 102709, 102731, 102736, 102745, 102751, 102759, 102760, 102766, 102767, 102769, 102770, 102774, 102781, 102788, 102791, 137645, 137649, 137653, 137656, 137660, 137661, 137662, 137664, 137669, 137676, 137678, 137679, 137684, 2552
  - Dossiernummers 102813, 102821, 102825, 102826, 102832, 102837, 102843, 102847, 102853, 102855, 102856, 102867, 102873, 137689, 137693, 137701, 137705, 137706, 137707, 137708, 137710, 137715, 137716, 2553
  - Dossiernummers 102884, 102888, 102891, 102908, 102925, 102932, 102935, 102940, 102942, 102950, 102951, 102957, 102958, 102972, 102976, 102983, 103010, 103013, 103020, 2554
  - Dossiernummers 103040, 103040, 103045, 103051, 103061, 103071, 103083, 103084, 103087, 103093, 137430, 137431, 137439, 137440, 137442, 137443, 137449, 137450, 137451, 137457, 137460, 137461, 137469, 137472, 137473, 137476, 137478, 137485, 137486, 137489, 137494, 137497, 137498, 2555
  - Dossiernummers 103101, 103105, 103111, 103119, 103133, 103135, 103137, 103141, 103145, 103201, 103204, 103238, 103243, 103248, 103250, 103253, 103254, 103255, 103262, 103265, 103266, 103280, 103285, 103286, 103289, 103291, 2556
  - Dossiernummers 103294, 103299, 103303, 103304, 103309, 136921, 136922, 136932, 136935, 136937, 136938, 136942, 136944, 136945, 136947, 136948, 136950, 136951, 136952, 136957, 136958, 136959, 136962, 136963, 136964, 137250, 137251, 137257, 137258, 137259, 137261, 137262, 137265, 137267, 137268, 2557
  - Dossiernummers 103315, 103316, 103327, 103348, 103354, 103357, 103363, 103375, 103384, 103392, 103401, 103405, 103409, 103411, 103417, 103420, 134466, 134468, 134471, 134475, 134477, 134478, 134479, 134483, 134484, 134485, 134490, 134491, 134492, 134495, 134496, 134500, 134501, 134502, 134503, 134504, 134505, 134507, 134508, 134509, 134510, 2558
  - Dossiernummers 103421, 103438, 103456, 103464, 103466, 103470, 103473, 103481, 103482, 103484, 103489, 103501, 103503, 103504, 103510, 133146, 133148, 133150, 133152, 133154, 133158, 133162, 133163, 133164, 133165, 133169, 133173, 133175, 133177, 133178, 133186, 2559
  - Dossiernummers 103517, 103526, 103531, 103539, 103543, 103548A, 103548B, 103549A, 103549B, 103550A, 103550B, 103558, 103559, 103576, 103592, 132407, 132412, 132413, 132416, 132417, 132418, 132420, 132422, 132425, 132426, 132432, 132435, 132436, 132437, 132438, 132440, 133187, 133188, 133189, 133192, 133193, 133199, 133203, 133208, 2560
  - Dossiernummers 103603, 103614, 103619, 103623, 103624, 103627, 103658, 103679, 103692A, 103692B, 103696, 103698, 103699A, 103699B, 103709, 103710, 132443, 132444, 132449, 132450, 132451, 132457, 132458, 132459, 132464, 132467, 132468, 132469, 132470, 132471, 132473, 132479, 132480, 132481, 132482, 132487, 2561
  - Dossiernummers 103717, 103730, 103732, 103733, 103745, 103752, 103757, 103758, 103768, 103769, 103770, 103771, 103778, 103784, 132488, 132491, 132498, 132499, 132503, 132513, 132515, 132516, 132518, 132519, 132520, 132521, 132522, 132524, 132596, 132597, 132603, 132604, 132605, 132608, 132609, 132610, 132611, 2562
  - Dossiernummers 103793, 103795, 103800, 103816, 103822, 103829, 103852, 103859A, 103859B, 103862, 103863, 103865, 103870, 132612, 132613, 132614, 132615, 132616, 2563
  - Dossiernummers 103871, 103873, 103875, 103889, 103890, 103891, 103902, 103911, 103912, 103929, 103946, 103947A, 103947B, 103948, 103948, 103957, 103966, 132617, 132618, 132621, 132622, 132623, 132626, 132628, 132630, 132633, 132634, 132636, 132637, 132639, 132641, 132642, 132650, 132651, 132656, 2564
  - Dossiernummers 103968, 103996, 104011, 104014, 104023, 104035, 104037, 104043, 104073, 104079, 104083, 104085, 104092, 104096, 132657, 132658, 132663, 132665, 132666, 132668, 132714, 132715, 132716, 132722, 132724, 132725, 132725, 132726, 132736, 132739, 132740, 2565
  - Dossiernummers 104107, 104122, 104136, 104138, 104139, 104140, 104143, 104153, 104156A, 104156B, 104161, 104170, 104174, 132742, 132743, 132746, 132748, 132759, 132762, 132764, 132769, 132771, 132774, 2566
  - Dossiernummers 104176, 104177, 104182, 104190, 104196, 104201, 104210, 104211, 104213, 104219, 104228, 104230, 104241, 104252, 104255, 135327, 135329, 135330, 135331, 135334, 135335, 135336, 135337, 135338, 2567
  - Dossiernummers 104270, 104274, 104284, 104295, 104296, 104298, 104302, 104304, 104310, 104327, 104336, 104339A, 104339B, 135344, 135345, 135348, 135349, 135351, 135352, 135354, 2568
  - Dossiernummers 104357, 104358, 104368, 104380, 104383, 104389, 104390, 104394A, 104397, 104409, 104410, 104411, 104414, 104423, 104427, 104429, 104444, 135359, 135360, 135361, 135362, 135364, 135366, 2569
  - Dossiernummers 104451, 104453, 104468, 104470, 104490, 104491, 104496, 104500, 104503, 104510, 104520A, 104520B, 104525, 104527, 104531, 104538, 104539, 135367, 135368, 135369, 135370, 135372, 135380, 135381, 135382, 135384, 2570
  - Dossiernummers 104541, 104544, 104550, 104553, 104559, 104562, 104568, 104570, 104587, 104612, 104620, 104629, 104641, 104652, 135386, 135390, 135394, 135406, 135408, 135409, 135416, 2571
  - Dossiernummers 104659, 104668, 104670, 104673, 104677, 104699, 104704, 104711, 104714, 104715, 104719, 104746, 104763, 104765, 104769, 104772, 104775, 135421, 135422, 135423, 135424, 135425, 135426, 135428, 2572
  - Dossiernummers 104780, 104783, 104786, 104794, 104802, 104809, 104824, 104830, 104832, 104843, 104849, 104854, 104856, 135429, 135430, 135431, 135432, 135433, 135435, 135436, 135442, 135445, 2573
  - Dossiernummers 104863, 104879, 104883, 104889, 104895, 104907, 104908, 104909, 104913, 104918, 104920, 104928, 104935A, 104935B, 104944, 104956, 135446, 135448, 135449, 135451, 135457, 135459, 135461, 135463, 135464, 135465, 135466, 135467, 135468, 2574
  - Dossiernummers 104986, 104993, 104995, 104996, 104998, 105001, 105002, 105013A, 105013B, 105017B, 105021, 105022, 105024, 105027, 132829, 132830, 132832, 132835, 132846, 132847, 132848, 2575
  - Dossiernummers 105045, 105048, 105050, 105054, 105060, 105069, 105077, 105078, 105086, 105089, 105112, 105113, 105123, 105129, 105139, 132077, 132080, 132083, 132084, 132089, 132090, 132091, 132092, 132094, 132096, 132097, 132098, 132099, 132105, 132110, 132111, 132113, 132114, 2576
  - Dossiernummers 105140, 105162, 105163, 105164, 105169, 105171, 105186, 105190, 105196A, 105196B, 105196C, 132234, 132235, 132237, 132243, 132244, 132248, 132249, 132250, 132252, 132258, 132261, 132263, 2577
  - Dossiernummers 105202, 105213, 105230, 105235, 105240, 105243, 105253, 105258, 105259, 105270, 105273, 105276, 105281, 105301, 105302, 105309, 105312, 132264, 132266, 132267, 132268, 132271, 132272, 132275, 132278, 132280, 132281, 132283, 132328, 132330, 132336, 132337, 132338, 132339, 2578
  - Dossiernummers 105323, 105326, 105327, 105328, 105337, 105341, 105345, 105346, 105357, 105362, 105381, 105384, 105390, 105406, 105421, 105423, 105425, 132341, 132344, 132345, 132347, 132348, 132349, 132350, 132352, 132353, 132354, 132356, 132361, 132363, 132364, 132368, 132369, 2579
  - Dossiernummers 105436, 105438, 105443, 105444, 105463, 105468, 105469, 105474, 105487, 105498, 105507, 105509, 105525, 105531, 105537, 105538, 105541A, 105541B, 105547, 133098, 133100, 133103, 133107, 133111, 133115, 133118, 133119, 133121, 133122, 133125, 133128, 133129, 133130, 133131, 2580
  - Dossiernummers 105561, 105566, 105567A, 105567B, 105574, 105584, 105591, 105596, 105597A, 105597B, 105598, 105601, 105607, 105612, 105620, 133132, 133133, 133136, 133137, 133140, 133143, 133144, 133145, 133209, 133210, 133213, 133215, 133216, 133217, 133219, 133221, 133223, 133224, 133225, 133226, 133229, 133230, 133235, 2581
  - Dossiernummers 105646, 105651, 105653, 105658, 105661, 105669, 105678, 105680, 105690, 105693, 105705, 105716, 105718, 105721, 105729, 133236, 133238, 133239, 133240, 133242, 133243, 133245, 2582
  - Dossiernummers 105736, 105737, 105738, 105739, 105746A, 105746B, 105761, 105762, 105770, 105779, 105797, 105828, 105830, 132370, 132371, 132372, 132373, 132376, 132382, 132383, 132384, 132386, 132387, 132390, 132391, 132393, 132395, 132397, 2583
  - Dossiernummers 105833, 105852, 105873, 105881, 105892, 105894, 105895, 105896, 105900, 105907, 105909, 105921, 105925, 105928, 105930, 105931, 132398, 132400, 132401, 132402, 132403, 132405, 132406, 132527, 132529, 132530, 132535, 132536, 132537, 132538, 132539, 132541, 132547, 132548, 132549, 132551, 132562, 132567, 132573, 132576, 132578, 2584
  - Dossiernummers 105944, 105945, 105947, 105952, 105953, 105954, 105965, 105966, 105974, 105975, 105985, 105990, 105993, 106006, 131976, 131982, 131983, 131984, 131985, 131986, 131987, 131992, 131993, 131996, 131997, 131998, 132000, 2585
  - Dossiernummers 106019, 106022, 106027A, 106027B, 106044, 106046, 106051, 106072, 106077, 106087, 106091, 106092, 106098, 106101, 106104, 106110, 106112, 106131, 133285, 133286, 133288, 133289, 133290, 133291, 133292, 133293, 133295, 133296, 133297, 133300, 2586
  - Dossiernummers 106136, 106158, 106162, 106163, 106165, 106169, 106173, 106174, 106178, 106180, 106182, 106189, 106191, 106202, 106206, 106208, 106215, 132931, 132932, 132945, 132947, 132948, 132949, 132954, 132955, 132957, 132958, 132960, 132961, 132965, 132966, 132967, 132968, 132970, 132972, 132974, 132975, 132977, 132978, 132979, 132981, 2587
  - Dossiernummers 106216, 106224, 106226, 106227, 106236, 106237, 106241, 106249, 106255, 106261, 106262, 106263, 106264, 106272, 106277, 106278, 106281, 106286, 106290, 132775, 132776, 132782, 132783, 132784, 132788, 132790, 132791, 132793, 132797, 132798, 132799, 132803, 132804, 132806, 132807, 132812, 132813, 132814, 132815, 132817, 132820, 132824, 132827, 2588
  - Dossiernummers 106291, 106304, 106316, 106318, 106327, 106328, 106329, 106331, 106342A, 106342B, 106347, 106361, 106367, 132672, 132677, 132683, 132684, 132689, 132691, 132692, 132693, 132694, 132698, 132703, 132707, 132708, 132709, 132710, 132711, 132712, 2589
  - Dossiernummers 106381, 106389, 106392, 106394, 106396, 106404, 106406, 106414, 106416, 106433, 106438, 106441, 106446A, 106446B, 106448, 133052, 133053, 133055, 133056, 133058, 133059, 133061, 133064, 133065, 133067, 133068, 133069, 133072, 133073, 133075, 133079, 133083, 133084, 133087, 133090, 133092, 133093, 133096, 133097, 2590
  - Dossiernummers 106449, 106450, 106451, 106453, 106457, 106469, 106472, 106477A, 106477B, 106484, 106487, 106489, 106493, 106496, 106501, 137582, 137583, 137589, 137590, 137591, 137597, 137599, 137602, 137603, 137604, 137606, 137608, 137612, 137615, 137619, 137622, 137629, 137632, 137633, 137634, 137636, 137638, 137640, 137640, 2591
  - Dossiernummers 106508A, 106508B, 106514, 106515, 106519, 106533A, 106533B, 106537, 106538, 106540, 106544, 106546, 106549, 106550, 106554, 106562, 106564, 106567, 106569, 137718, 137721, 137723, 137724, 137726, 137727, 137728, 137729, 137730, 137731, 137732, 137733, 137741, 137742, 137744, 137746, 137748, 137749, 137752, 137755, 2592
  - Dossiernummers 106611, 106618, 106619, 106620, 106624, 106631, 106633, 106636, 106642, 106648, 106655, 106663, 106664, 136966, 136972, 136973, 136975, 136980, 136981, 136982, 136984, 136988, 136990, 136991, 136992, 136995, 136997, 136998, 137001, 137002, 137003, 137007, 137011, 137013, 137018, 137019, 137020, 2593
  - Dossiernummers 106673, 106677, 106684, 106691, 106698, 106703, 106707, 106709, 106713, 106715, 106726, 106727, 106732, 132580, 132581, 132583, 132585, 132588, 132592, 132888, 132890, 132891, 132893, 132895, 132896, 2594
  - Dossiernummers 106734, 106738, 106739, 106753, 106767, 106783, 106787, 106787, 106792, 106796, 106798, 106803, 106809, 106810, 106813, 106819, 106834, 106841, 106842, 132901, 132903, 132906, 132907, 132909, 132910, 132911, 132912, 132914, 132918, 132920, 132921, 132922, 132924, 132982, 132983, 132984, 132986, 132988, 132990, 133001, 133007, 2595
  - Dossiernummers 106843, 106845, 106867, 106869, 106871, 106878, 106881, 106887, 106891, 106895, 106902, 106905, 106907, 106908, 106909, 106916, 133020, 133021, 133025, 133030, 133031, 133032, 133041, 133042, 133047, 133051, 2596
  - Dossiernummers 106921, 106926, 106929, 106945, 106946, 106947, 106951, 106955, 106963, 106976, 106979, 106984, 106987, 106995, 107000, 137374, 137377, 137378, 137381, 137382, 137386, 137389, 137390, 137392, 2597
  - Dossiernummers 107012, 107017, 107019, 107032, 107039, 107041, 107042, 107050, 107063, 107073, 107077, 107083, 107090, 107098, 107099, 107105, 137396, 137399, 137405, 137406, 137414, 137420, 137421, 137423, 137424, 2598
  - Dossiernummers 107116, 107120, 107121, 107132, 107137, 107142, 107144, 107160, 107167, 107172, 107175, 107178, 107182, 107188, 107193, 107194, 107201, 137096, 137097, 137098, 137099, 137100, 137107, 137109, 137110, 137115, 137116, 137117, 137120, 137123, 137127, 137128, 2599
  - Dossiernummers 107206, 107210, 107212, 107213, 107221, 107226, 107227, 107233, 107244, 107246, 107249, 107250, 107263, 107284, 107285, 107295, 136411, 136413, 136417, 136418, 136419, 136421, 137131, 137132, 137141, 137145, 137150, 137152, 137153, 137157, 137159, 137163, 2600
  - Dossiernummers 107299, 107303, 107304, 107305, 107309, 107309, 107311, 107319, 107321, 107322, 107329, 107336, 107339, 107341, 107353, 107360, 136423, 136424, 136425, 136429, 136430, 136431, 136432, 136433, 136434, 136435, 136437, 136439, 136441, 136443, 136447, 2601
  - Dossiernummers 107362, 107363, 107368, 107370, 107373A, 107373B, 107390, 107394, 107397, 107399, 107399, 107401, 107407, 107417, 107426, 107427, 107429, 107434, 136449, 136450, 136453, 136454, 136456, 136695, 136696, 136699, 136701, 136708, 136709, 136715, 136716, 136718, 136719, 136720, 136724, 2602
  - Dossiernummers 107435, 107439, 107442, 107444, 107445, 107446, 107448, 107460, 107483, 107486, 107491, 107508, 107511, 107519, 107525, 107535, 132850, 132853, 132855, 132859, 132861, 132863, 2603
  - Dossiernummers 107540, 107541, 107545, 107546, 107596, 107597, 107602, 107604, 107614, 107615, 107617, 107618, 107622, 132865, 132866, 132871, 132875, 132880, 132882, 132883, 132885, 132886, 2604
  - Dossiernummers 107628, 107629, 107631, 107634, 107642, 107645, 107658, 107691, 107693, 107694, 137021, 137026, 137032, 137043, 137047, 2605
  - Dossiernummers 107697, 107727, 107732, 107746, 107750, 107755A, 107755B, 107763, 107769, 107771, 107778, 107786, 107797, 107798, 137051, 137063, 137067, 137068, 137074, 137077, 2606
  - Dossiernummers 107805, 107812, 107815, 107819, 107824, 107825, 107830, 107831, 107836, 107838, 107846, 107858, 107860, 107866, 107867, 107879, 107880, 137078, 137079, 137081, 137082, 137084, 137085, 2607
  - Dossiernummers 107882, 107882, 107892, 107904, 107905, 107912, 107934, 107938, 107944, 107949, 107951, 107956, 107969, 107971, 107972, 107974, 107976, 107978, 137086, 137088, 137089, 137091, 137092, 137095, 136798, 136799, 136800, 2608
  - Dossiernummers 107979, 107980, 107981, 107982, 107990, 108006, 108007, 108009, 108017, 108018, 108022, 108030, 108039, 108041, 108049, 108050, 136801, 136803, 136804, 136809, 136811, 136814, 136816, 2609
  - Dossiernummers 108061, 108062, 108064, 108073, 108079, 108080, 108087, 108089, 108090, 108095, 108103, 108106, 136817, 136819, 136826, 136828, 136834, 2610
  - Dossiernummers 108107, 108113, 108116, 108126, 108129, 108130, 108131, 108137, 108151, 108157, 108159, 108168, 108171, 108174, 108187, 108192, 108204, 136843, 136844, 136846, 136847, 136848, 136853, 136854, 135832, 135833, 135834, 135837, 135838, 135839, 2611
  - Dossiernummers 108208, 108220, 108221, 108222, 108225, 108227, 108228, 108230, 108234, 108235, 108237, 108239A, 108239B, 108253, 108259, 108264, 108269, 108271, 137501, 137510, 137513, 137514, 137522, 137523, 137531, 137534, 137541, 137549, 137553, 137554, 137556, 137558, 137563, 137565, 2612
  - Dossiernummers 108278, 108279, 108283, 108295, 108307, 108308, 108310, 108313, 108326, 108336A, 108336B, 136857, 136858, 136859, 136861, 136869, 136878, 137567, 137568, 137574, 137575, 137578, 137581, 2613
  - Dossiernummers 108338, 108345, 108348, 108355, 108360, 108361, 108362, 108363, 108367, 108368, 108370, 108371, 108388, 108398A, 108398B, 108409, 136880, 136882, 136884, 136885, 136888, 136889, 136891, 136897, 136900, 136902, 136903, 136907, 136910, 136912, 136914, 136916, 136917, 136918, 136919, 136920, 2614
  - Dossiernummers 108422, 108426, 108428, 108451, 108458, 108461, 108467, 108468, 108482, 108491, 108493, 108503, 108509, 108511, 108512, 108524, 108526, 137168, 137177, 137178, 137179, 137182, 137188, 137199, 137200, 137201, 137205, 137206, 137211, 137213, 137216, 137217, 137231, 137233, 137234, 137240, 137242, 2615
  - Dossiernummers 108558, 108559, 108566, 108568, 108570, 108580, 108595, 108600, 108620, 108628, 108639, 108656, 108670, 108681, 136282, 136285, 136286, 136288, 136289, 136290, 136294, 136299, 136301, 136302, 136306, 136319, 136320, 136322, 2616
  - Dossiernummers 108697, 108698, 108700, 108705, 108706, 108707A, 108707B, 108708, 136323, 136324, 136327, 136330, 136332, 136337, 136339, 136347, 136350, 136351, 136358, 2617
  - Dossiernummers 108709, 108711, 108712, 108719, 108724, 108726, 108737, 108740, 108748, 108749, 108750, 108757, 108774, 108780, 135763, 135768, 135769, 135771, 135775, 135776, 135777, 135778, 135779, 135781, 135798, 135799, 2618
  - Dossiernummers 108782, 108783, 108801, 108802, 108803, 108804, 108805, 108819, 108824, 108826, 108831, 108832, 108836, 108840, 135801, 135805, 135815, 135816, 135818, 135819, 135820, 135822, 135823, 135824, 135977, 135979, 135981, 135985, 135988, 135990, 135992, 135995, 135996, 135999, 2619
  - Dossiernummers 108863, 108870, 108877, 108893, 108900, 108905, 108910, 108918, 108924, 108935, 108945, 108951, 108953, 108958, 108960, 136000, 136002, 136003, 136004, 136005, 2620
  - Dossiernummers 108961, 108962, 108965, 108968, 108976, 108977, 108985, 108988, 108995, 109011, 109021, 109032, 109035, 109037, 109041, 109059, 109062, 137304, 137305, 137307, 137312, 137314, 137315, 137318, 137320, 137324, 137325, 137326, 137327, 137329, 137331, 137334, 137336, 137346, 137353, 137354, 137355, 137556, 137357, 137361, 137362, 137363, 2621
  - Dossiernummers 109063, 109075, 109078, 109088, 109093, 109097, 109101, 109122, 109123, 109124, 109127A, 109127B, 109129, 109131, 109134, 109135, 136517, 136520, 136521, 136523, 136525, 136527, 136528, 136529, 136530, 136535, 136536, 136538, 136543, 136546, 136548, 136549, 136551, 136553, 136555, 136557, 136560, 136564, 136565, 136566, 136569, 136576, 2622
  - Dossiernummers 109137, 109142, 109155, 109162, 109172, 109175, 109176, 109178A, 109178B, 109184, 109196, 109198, 109214, 109217, 109220, 136362, 136363, 136364, 136365, 136367, 136369, 136370, 136374, 136377, 136379, 136384, 136389, 136390, 136391, 136392, 136393, 136394, 136398, 136399, 136401, 136403, 136404, 136405, 136409, 136410, 2623
  - Dossiernummers 109221, 109232, 109248, 109251, 109254, 109279, 109285, 109301A, 109301B, 109302, 109306, 109308, 109315, 109318, 109321, 109331, 109333, 136630, 136631, 136632, 136633, 136634, 136639, 136639, 136641, 136644, 136645, 136646, 136648, 136649, 136651, 136652, 136654, 136665, 136667, 136673, 136674, 136680, 136683, 2624
  - Dossiernummers 109336, 109338, 109341, 109344, 109348, 109351, 109352, 109353A, 109353B, 109354, 109359, 109365, 109378, 109379, 109381, 109382, 135930, 135932, 135933, 135937, 135938, 135939, 135941, 135943, 135945, 135946, 135947, 135951, 135958, 135964, 135966, 135969, 135970, 135971, 135974, 135976, 2625
  - Dossiernummers 109390, 109397, 109402, 109404, 109407, 109419, 109422, 109424, 109446A, 109446B, 109457, 109458, 109460, 109468, 109471, 109472, 135602, 135604, 135607, 135609, 135612, 135616, 135618, 135622, 135623, 135628, 135630, 135633, 135636, 135642, 135644, 135645, 135646, 135647, 135648, 135650, 2626
  - Dossiernummers 109478, 109482, 109484, 109487, 109495, 109504, 109510, 109514, 109521, 109530, 109539, 109546, 109549, 109554, 109561, 109567, 109570, 136229, 136230, 136232, 136234, 136235, 136236, 136238, 136239, 136243, 136244, 136253, 136254, 136255, 136257, 136260, 136261, 136267, 136273, 136274, 136276, 136278, 136279, 136280, 2627
  - Dossiernummers 109574, 109577, 109580, 109583, 109586A, 109586B, 109608, 109611, 109612, 109613, 109615, 109616, 109623, 109629, 109631, 109634, 27209737, 27209816, 27209988, 27209992, 27210010, 27210021, 27210039, 27210051, 27210086, 27210101, 2628
  - Dossiernummers 109657, 109660, 109671, 109674, 109677, 109682, 109683, 109688, 109692, 109719, 109725, 109730, 109732, 109734, 109743A, 109743B, 109749, 109758, 27208791, 27208795, 27208835, 27208861, 27208899, 27208908, 27208920, 27209026, 27209040, 2629
  - Dossiernummers 109759, 109761, 109763, 109764, 109765, 109767, 109778, 109779, 109781, 109785, 109796, 109797, 109798, 109805A, 109805B, 109810, 137271, 137277, 137280, 137282, 137283, 137284, 137285, 137286, 137287, 137288, 137289, 137290, 137291, 137294, 137302, 2630
  - Dossiernummers 109814, 109821, 109827, 109831, 109832, 109833, 109848, 109857, 109889, 109892, 109893, 109897, 109910, 109916, 109918, 109926, 109927, 136459, 136461, 136462, 136472, 136475, 136477, 136481, 136483, 136484, 136485, 136487, 136488, 2631
  - Dossiernummers 109930, 109950A, 109950B, 109950C, 109951, 109955, 109963, 109970, 109971, 109974, 109975, 136489, 136492, 136498, 136506, 136507, 136511, 136512, 136515, 136747, 136750, 136757, 136758, 136761, 136764, 136769, 2632
  - Dossiernummers 109979, 109982, 109997A, 109997B, 109998, 110003, 110005, 110017, 110023, 110027, 110039, 110045, 110046, 110050, 110055, 136772, 136773, 136775, 136777, 136778, 136779, 136780, 136781, 136782, 136790, 136791, 136792, 136793, 136794, 136795, 136796, 136797, 2633
  - Dossiernummers 110057A, 110057B, 110058, 110059, 110065, 110068, 110083, 110085, 110087, 110090, 110095, 110108, 110116, 110120, 110125, 110133, 110135, 110137, 136578, 136579, 136580, 136585, 136586, 136588, 136589, 136591, 136594, 136606, 136607, 136611, 136612, 136613, 136615, 2634